hr-HR: Oznaka veličine Dipsy divera: 0 Mini; 00 Small; 000 Baby; 1 Standard; 3 Magnum; 5 Super Magnum; Ostalo
ja: ディプシーダイバーのサイズ表記: 0 ミニ; 00 スモール; 000 ベイビー; 1 スタンダード; 3 マグナム; 5 スーパーマグナム; その他
cs: Označení velikosti potápěče Dipsy: 0 (Mini); 00 (Small); 000 (Baby); 1 (Standard); 3 (Magnum); 5 (Super Magnum); Ostatní
fi: Syvääjän kokoluokitus: 0 Mini; 00 Pieni; 000 Baby; 1 Vakio; 3 Magnum; 5 Super Magnum; Muu
de: Größenbezeichnung des Dipsy Divers: 0 Mini; 00 Klein; 000 Baby; 1 Standard; 3 Magnum; 5 Super Magnum; Sonstige
sk-SK: Označenie veľkosti smerového potápacieho kotúča Dipsy Diver: 0 Mini; 00 Malé; 000 Baby; 1 Štandardné; 3 Magnum; 5 Super Magnum; Iné
fr: Désignation de taille du Dipsy Diver: 0 Mini; 00 Small; 000 Baby; 1 Standard; 3 Magnum; 5 Super Magnum; Autre
zh-TW: Dipsy Diver 尺寸標示: 0 (Mini); 00 (Small); 000 (Baby); 1 (Standard); 3 (Magnum); 5 (Super Magnum); 其他
ru: Размерное обозначение дипси-дайвера: 0 (мини); 00 (маленький); 000 (Baby); 1 (стандартный); 3 (магнум); 5 (супермагнум); Другое
bg-BG: Обозначение на размера на дипси дайвера: 0 Mini; 00 Small; 000 Baby; 1 Standard; 3 Magnum; 5 Super Magnum; Друго
it: Designazione della taglia del subacqueo Dipsy: 0 Mini; 00 Small; 000 Baby; 1 Standard; 3 Magnum; 5 Super Magnum; Altro
vi: Kích thước dụng cụ lặn Dipsy: 0 Mini; 00 Nhỏ; 000 Baby; 1 Tiêu chuẩn; 3 Magnum; 5 Super Magnum; Khác
el: Καθορισμός μεγέθους του dipsy diver: 0 Mini; 00 Small; 000 Baby; 1 Standard; 3 Magnum; 5 Super Magnum; Άλλο
th: ขนาดที่กำหนดของแผ่นทำระดับความลึกดิปซีไดเวอร์: 0 มินิ; 00 เล็ก; 000 เบบี้; 1 มาตรฐาน; 3 แมกนัม; 5 ซูเปอร์แมกนัม; อื่นๆ
tr: Dipsy diver (dalar disk aparatı) boyut tanımı: 0 Mini; 00 Küçük; 000 Bebek boy; 1 Standart; 3 Magnum; 5 Süper Magnum; Diğer
hu: Dipsy diver méretjelölése: 0 Mini; 00 Kicsi; 000 Baby; 1 Standard; 3 Magnum; 5 Super Magnum; Egyéb
nb: Dipsy diver størrelsesbetegnelse: 0 Mini; 00 Liten; 000 Baby; 1 Standard; 3 Magnum; 5 Super Magnum; Annet
lt-LT: Dipsy diver dydžio žymėjimas: 0 (mini); 00 (mažas); 000 (kūdikis); 1 (standartinis); 3 („Magnum“); 5 („Super Magnum“); Kita
zh-CN: 潜水钓饵尺寸标识: 0 迷你款; 00 小号; 000 婴儿款; 1 标准款; 3 强力款; 5 超大强力款; 其他
sl-SI: Oznaka velikosti Dipsy diverja: 0 mini; 00 majhna; 000 Baby; 1 standardna; 3 magnum; 5 super magnum; Drugo
en: Dipsy diver size designation: 0 Mini; 00 Small; 000 Baby; 1 Standard; 3 Magnum; 5 Super Magnum; Other
nl: Dipsy diver maataanduiding: 0 Mini; 00 Small; 000 Baby; 1 Standaard; 3 Magnum; 5 Super Magnum; Overig
ro-RO: Clasificare dimensiune pentru scufundător dipsey: 0 Mini; 00 Mic; 000 Baby; 1 Standard; 3 Magnum; 5 Super Magnum; Altele
da: Dipsy divers størrelsesbetegnelse: 0 Mini; 00 Small; 000 Baby; 1 Standard; 3 Magnum; 5 Super Magnum; Anden
pt-PT: Designação de tamanho do mergulhador Dipsy: 0 Mini; 00 Pequeno; 000 Bebé; 1 Padrão; 3 Magnum; 5 Super Magnum; Outro
pl: Oznaczenie rozmiaru dipsy divera: 0 Mini; 00 Small; 000 Baby; 1 Standard; 3 Magnum; 5 Super Magnum; Inne
es: Designación de tamaño del Dipsy Diver: 0 Mini; 00 Pequeño; 000 Baby; 1 Estándar; 3 Magnum; 5 Super Magnum; Otro
ko: 딥시 다이버 크기 표기: 0 미니; 00 스몰; 000 베이비; 1 스탠다드; 3 매그넘; 5 슈퍼 매그넘; 기타
pt-BR: Designação de tamanho do Dipsy Diver: 0 Mini; 00 Pequeno; 000 Baby; 1 Padrão; 3 Magnum; 5 Super Magnum; Outro
sv: Dipsy diver storlek designation: 0 Mini; 00 Small; 000 Baby; 1 Standard; 3 Magnum; 5 Super Magnum; Övrigt